Inventaris van de Burgerlijke Stand der gemeente Rotterdam: Bijlagen bij Akten van Echtscheiding, 1882-1922
Nationaal Archief, Den Haag
Burgerlijke Stand Rotterdam Bijlagen Echtscheidingen
BS Rotterdam Bijl. Echtsch.
1882-1922
37102
2.00 meter; 64 inventarisnummers.
Nationaal Archief, Den Haag
Register van de Burgerlijke Stand der Gemeente Rotterdam
Dit archief van de Burgerlijke Stand van de Gemeente Rotterdam bevat bijlagen bij akten van echtscheiding, die in de periode 1882 tot en met 1922 geregistreerd zijn.
Archiefvorming
Geschiedenis van het archiefbeheer
De verwerving van het archief
Het archief is krachtens bepalingen van de Archiefwet overgebracht.
3.04
Aanwijzingen voor de gebruiker
Openbaarheidsbeperkingen
Volledig openbaar.
Materiële beperkingen
Aanvraaginstructie
Openbare archiefstukken kunnen online worden aangevraagd en gereserveerd. U kunt dit ook via de terminals in de studiezaal van het Nationaal Archief doen. Om te kunnen reserveren dient u de volgende stappen te volgen:
U maakt een profiel aan op www.gahetna.nl, en logt vervolgens in
Via de archiefinventaris (alleen de beschrijvingen met rode nummers) selecteert u het gewenste archiefstuk door op de knop 'Reserveren' te klikken
In het volgende scherm geeft u aan op welke dag u het archiefstuk wilt inzien
Indien u zich bevindt in de studiezaal en een tafelnummer heeft ontvangen kunt u dit nummer vermelden. Als u geen tafelnummer heeft kunt u tafelnummer 777 laten staan
Vervolgens bevestigt u uw reservering door deze te versturen.
Verwant materiaal
Beschikbaarheid van kopieën
Beschrijving van de series en archiefbestanddelen
- 1882, 1
- 1883, 2
- 1884, 3
- 1885, 4
- 1886, 5
- 1887, 6
- 1888, 7
- 1889, 8
- 1890, 9
- 1891, 10
- 1892, 11
- 1893, 12
- 1894, 13
- 1895, 14
- 1896, 15
- 1897, 16
- 1898, 17
- 1899, 18
- 1900, 19
- 1901, 20
- 1902, 21
- 1903, 1 - 75, 22
- 1903, 76 - 155, 22A
- 1904, 1 - 85, 23
- 1904, 86 - 177, 23A
- 1905, 1 - 90, 24
- 1905, 91 - 185, 24A
- 1906, 1 - 95, 25
- 1906, 96 - 192, 25A
- 1907, 1 - 95, 26
- 1907, 96 - 190, 26A
- 1908, 1 - 95, 27
- 1908, 96 - 190, 27A
- 1909, 1 - 110, 28
- 1909, 111 - 217, 28A
- 1910, 1 - 95, 29
- 1910, 96 - 191, 29A
- 1911, 1 - 105, 30
- 1911, 106 - 207, 30A
- 1912, 1 - 130, 31
- 1912, 131 - 264, 31A
- 1913, 1 - 110, 32
- 1913, 111 - 222, 32A
- 1914, 1 - 125, 33
- 1914, 126 - 241, 33A
- 1915, 1 - 115, 34
- 1915, 116 - 227, 34A
- 1916, 1 - 125, 35
- 1916, 126 - 258, 35A
- 1917, 1 - 125, 36
- 1917, 126 - 253, 36A
- 1918, 1 - 125, 37
- 1918, 126 - 256, 37A
- 1919, 1 - 125, 38
- 1919, 126 - 251, 38A
- 1920, 1 - 125, 39
- 1920, 126 - 250, 39A
- 1920, 251 - 360, 39B
- 1921, 1 - 125, 40
- 1921, 126 - 250, 40A
- 1921, 251 - 352, 40B
- 1922, 1 - 125, 41
- 1922, 126 - 250, 41A
- 1922, 251 - 335, 41B